臺灣新竹地方法院刑事判決　　　　　　100年度審易字第156號
公　訴　人　臺灣新竹地方法院檢察署檢察官
被　　　告　陳明金
　　　　　　陳義隆
上列被告等因竊盜案件，經檢察官提起公訴（99年度偵字第7063
、8092號），本院依簡式審判程序判決如下：
    主  文
陳明金共同犯攜帶兇器竊盜未遂罪，累犯，處有期徒刑陸月，如
易科罰金，以新臺幣壹仟元折算壹日。
陳義隆共同犯攜帶兇器竊盜未遂罪，處有期徒刑伍月，如易科罰
金，以新臺幣壹仟元折算壹日。
扣案之中心衝壹支及尖嘴鉗壹支均沒收之。
    事  實
一、陳明金前曾於民國95年間因竊盜案件，經臺灣桃園地方法院
    於96年10月11日以95年度訴字第2062號判處有期徒刑1 年2
    月，減為有期徒刑7 月，於96年10月29日確定，並於97年2
    月13日縮刑期滿執行完畢。
二、詎陳明金仍不知悔改，與陳義隆基於為自己不法所有之犯意
    聯絡及行為分擔，於99年9 月8 日凌晨3 時14分許，在新竹
    市○區○○路76號對面停車格處，趁無人注意之際，二人共
    同持陳明全所有客觀上足以對人之生命、身體造成危害，可
    供作為兇器使用之中心衝及尖嘴鉗各1 支，破壞鄭秀有限公
    司所有、由趙明義使用之車牌號碼2095—VB號自用小客車之
    右前車窗後，著手進入車內竊取該車，適路人蘇益鋒發現上
    情而報警，警方據報到場，陳明全及陳義隆因見警方到場，
    乃分別逃逸而竊取上揭車輛未遂。警方在上揭現場附近逮捕
    未及逃逸成功之陳明金，而陳義隆則駕駛車牌號碼3B—7546
    號自用小客車離開現場，並於新竹市○○街176 巷內棄車逃
    逸。嗣為警於上開自用小客車內扣得陳明金所有之中心衝及
    尖嘴鉗各1 支，因而循線查悉上情。
三、案經趙明義訴由新竹市警察局第二分局報告臺灣新竹地方法
    院檢察署檢察官暨臺灣新竹地方法院檢察署檢察官自動檢舉
    簽分偵查起訴。
    理  由
一、本件被告陳明金及陳義隆所犯刑法第321 條第2 項、第1 項
    第3 款之加重竊盜未遂罪，均非死刑、無期徒刑、最輕本刑
    為三年以上有期徒刑之罪，被告於本院準備程序進行中，就
    被訴事實為有罪之陳述，經本院認合於刑事訴訟法第273 條
    之1 第1 項之規定，裁定進行簡式審判程序，合先敘明。
二、訊據被告陳明金及陳義隆對於上揭事實均坦承不諱，並經告
    訴人趙明義於警詢時指訴綦詳，且為證人蘇益鋒於警詢時證
    述明確，復有新竹市警察局第二分局搜索扣押筆錄1 份、扣
    押物品目錄表1 份、贓物認領保管單1 份、自用小客車及扣
    案物照片13幀、警員洪振益及江翰青於99年9 月8 日所出具
    之偵查報告1 份、勘查採證同意書2 份、指認資料1 份、現
    場地圖1 份、勘查現場照片6 幀及車號查詢汽車車籍1 份等
    附卷足憑，此外，亦有中心衝及尖嘴鉗各1 支扣案足資佐證
    ，足見被告等所為前開自白確與事實相符而堪採信。本案事
    證明確，被告等所為前述犯行均堪以認定，應均予依法論科
    。
三、按行為後法律有變更者，適用行為時之法律，但行為後之法
    律有利於行為人者，適用最有利於行為人之法律，刑法第2
    條第1 項定有明文。查被告陳明金及陳義隆行為後，刑法第
    321 條於100 年1 月26日修正公布，同月28日施行。而修正
    後刑法第321 條第1 項第3 款規定「犯竊盜罪而有下列情形
    之一者，處六月以上五年以下有期徒刑，得併科新臺幣十萬
    元以下罰金：三、攜帶兇器而犯之者。」，修正前該條項款
    規定「犯竊盜罪而有下列情形之一者，處六月以上五年以下
    有期徒刑：三、攜帶兇器而犯之者。」，是該條就攜帶兇器
    竊盜部分於修正後增列併科罰金之規定，然就有期徒刑之刑
    度部分並未有提高之情形，經比較新舊法結果，以修正前刑
    法第321 條第1 項第3 款之規定對被告二人較為有利，應依
    修正前刑法第321 條第1 項第3 款之規定處斷。次按刑法第
    321 條第1 項第3 款之攜帶兇器竊盜罪，係以行為人攜帶兇
    器竊盜為其加重條件，此所謂兇器，其種類並無限制，凡客
    觀上足以對人之生命、身體、安全構成威脅，具有危險性之
    兇器均屬之，且祇須行竊時攜帶此種具有危險性之兇器為已
    足，並不以攜帶之初有行兇之意圖為必要，此有最高法院79
    年度臺上字第5253號判例意旨足資參照。查被告二人行竊時
    所攜帶之中心衝及尖嘴鉗均係金屬材質，質地堅硬，為客觀
    上足以對人之生命、身體安全構成威脅且具有危險性，應均
    屬兇器。被告二人雖已著手加重竊盜行為之實施，惟未生竊
    得財物之結果，其犯罪尚屬未遂。是核被告二人所為，均係
    犯修正前刑法第321 條第2 項、第1 項第3 款之加重竊盜未
    遂罪，並均依刑法第25條第2 項之規定，按既遂犯之刑度減
    輕其刑。又被告二人就上揭犯行，具有犯意聯絡及行為分擔
    ，均為共同正犯。又被告陳明金前曾於95年間因竊盜案件，
    經臺灣桃園地方法院於96年10月11日以95年度訴字第2062號
    判處有期徒刑1 年2 月，減為有期徒刑7 月，於96年10月29
    日確定，並於97年2 月13日縮刑期滿執行完畢等情，有臺灣
    新竹地方法院檢察署刑案資料查註紀錄表及臺灣高等法院被
    告前案紀錄表各1 份附卷可稽，其於有期徒刑執行完畢5 年
    內故意再犯本件有期徒刑以上之罪，為累犯，應依刑法第47
    條第1 項之規定加重其刑，並依法先加後減之。爰審酌被告
    二人均正值壯年，猶不思勤奮努力，對財物之取得卻不謀以
    己力而獲取之，顯不尊重他人之財產權益，暨其等之犯罪動
    機、目的、情節、手段、分工程度、及被告陳明金犯後先係
    否認犯行，於本院準備程序時終能坦承等一切情狀，分別量
    處如主文所示之刑，並均諭知如易科罰金之折算標準，以示
    懲儆。
四、扣案之中心衝及尖嘴鉗各1 支，均係被告陳明金所有，且係
    供被告二人為本件犯行時所用之物等情，業據被告二人於偵
    訊及本院訊問時均坦認在卷，爰均依刑法第38條第1 項第2
    款之規定宣告沒收。至扣案之行動電話2 支，被告陳明金雖
    承認為其所有，然查無其他積極證據足認上開行動電話確係
    供被告陳明金為本次犯行所用之物，爰不另為沒收之諭知，
    附此敘明。
據上論斷，應依刑事訴訟法第273 條之1 第1 項、第299 條第1
項前段，刑法第2 條第1 項前段、第28條、修正前第321 條第1
項第3 款、第2 項、第25條第2 項、第47條第1 項、第41條第1
項前段、第38條第1 項第2 款，判決如主文。
本案經檢察官邱志平到庭執行職務。
中    華    民    國   100    年    4     月    29    日
                  刑事第九庭    法  官    楊惠芬
以上正本證明與原本無異。
如不服本判決應於收受本判決後10日內向本院提出上訴書狀，上
訴書狀應敘述具體理由。上訴書狀未敘述上訴理由者，應於上訴
期間屆滿後20日內補提理由書狀於本院( 均須按他造當事人之人
數附繕本 )「切勿逕送上級法院」。
中    華    民    國   100    年    4     月    29    日
                                書記官    許弘杰
附錄本案論罪科刑所適用法條全文：
修正前刑法第321 條：
犯竊盜罪而有下列情形之一者，處六月以上五年以下有期徒刑：
  一、於夜間侵入住宅或有人居住之建築物、船艦或隱匿其內而
      犯之者。
  二、毀越門扇、牆垣或其他安全設備而犯之者。
  三、攜帶兇器而犯之者。
  四、結夥三人以上而犯之者。
  五、乘火災、水災或其他災害之際而犯之者。
  六、在車站或埠頭而犯之者。
前項之未遂犯罰之。